【裁判字號】    99,上易,1435
【裁判日期】    990719
【裁判案由】    妨害自由
【裁判全文】
臺灣高等法院刑事判決                99年度上易字第1435號
上  訴  人
即  被  告  甲○○
上列上訴人即被告因妨害自由案件，不服臺灣桃園地方法院99年
度易字第291 號，中華民國99年5 月28日第一審判決（起訴案號
：臺灣桃園地方法院檢察署98年度偵字第28710 號），提起上訴
，本院判決如下：
    主  文
上訴駁回。
    理  由
一、按不服地方法院之第一審判決而上訴者，應向管轄第二審之
    高等法院為之。上訴書狀應敘述具體理由，上訴書狀未敘述
    上訴理由者，應於上訴期間屆滿後20日內補提理由書於原審
    法院，逾期未補提者，原審法院應定期間先命補正；第二審
    法院認為上訴書狀未敘述理由或上訴有第362 條前段之情形
    者，應以判決駁回之，但其情形可以補正而未經原審法院命
    其補正者，審判長應定期間先命補正，刑事訴訟法第361 條
    、第367 條，分別定有明文。所謂上訴書狀應敘述具體理由
    ，必係依據卷內既有訴訟資料或提出新事證，指摘或表明第
    一審判決有何採證認事、用法或量刑等足以影響判決本旨之
    不當或違法，而構成應予撤銷之具體事由，始克當之（例如
    ：依憑證據法則具體指出所採證據何以不具證據能力，或依
    憑卷證資料，明確指出所為證據證明力之判斷如何違背經驗
    、論理法則）；倘僅泛言原判決認定事實錯誤、違背法令、
    量刑失之過重或輕縱，而未依上揭意旨指出具體事由，或形
    式上雖已指出具體事由，然該事由縱使屬實，亦不足以認為
    原判決有何不當或違法者（例如：對不具有調查必要性之證
    據，法院未依聲請調查亦未說明理由，或援用證據不當，但
    除去該證據仍應為同一事實之認定），皆難謂係具體理由，
    俾與第二審上訴制度旨在請求第二審法院撤銷、變更第一審
    不當或違法之判決，以實現個案救濟之立法目的相契合，並
    節制濫行上訴（最高法院97年度臺上字第892 號判決參照）
    。是以上訴人之上訴書狀或補提之上訴理由書，雖有敘述上
    訴理由，惟並未具體敘述第一審判決有上述違法、不當情形
    ，即與未敘述具體理由無異，其所為上訴，即不符合上訴之
    法定要件。
二、經查，本件原審以證人即告訴人乙○○（簡稱告訴人）、證
    人金志強於警詢、偵查及原審之證述，及上訴人即被告甲○
    ○（簡稱被告）坦承出言謾罵告訴人等情為據，認定被告係
    偉昕企業股份有限公司之司機，於民國（下同）98年10月2
    日晚上8 時許，送貨至桃園縣八德市○○路96號告訴人所經
    營之「宏威電器行」時，因商品運送糾紛與告訴人發生口角
    爭執，竟心生不滿，基於恐嚇之犯意，以加害生命、財產之
    事，向告訴人恫稱：「要放火燒店、要找人砸店」等語，使
    告訴人心生畏懼，致生危害於安全，確有恐嚇危害安全之犯
    行，另審酌被告僅因商品運送糾紛，即出言恐嚇告訴人，致
    其心生畏懼而危害於安全，且犯後猶飾詞卸責，未見悔悟，
    兼衡其素行、生活狀況、智識程度等一切情狀，量處拘役59
    日，並諭知以新臺幣1000元折算1 日之易科罰金折算標準等
    情，均已詳敘其所憑證據、認定理由及量刑依據，從形式上
    觀察並無任何採證認事、用法或量刑之不當或違法。被告收
    受判決後提起本件第二審上訴，其上訴理由雖指稱：證人金
    志強與宏威電器行有多年合作關係，證詞不夠中立，不應採
    信，且當時在對街辱罵「胖女人」乃一時氣憤，並無加害告
    訴人之意，況本案無錄音存證，伊辱罵時亦未指名道姓，而
    嗣後伊至宏威電器行道歉亦被揍，有天晟醫院診斷證明書（
    乙種）、門診醫療費用收據等資料為證，則宏威電器行甚有
    可能為保護自己而堅指伊有恐嚇犯行，況伊已半年多無收入
    ，經濟困頓，尚有子女待扶養，並無前科，盼予從輕量刑，
    並給與緩刑之機會，以免留下前科紀錄等語。惟查，上開上
    訴意旨所指被告素行、家庭生活情況部分，業經原審法院判
    決量刑時加以審酌，至上訴意旨所指被告受傷及提出天晟醫
    院診斷證明書（乙種）、門診醫療費用收據等資料一節，則
    與本案之犯罪事實並無直接關連，核與其他上訴意旨均未依
    據卷內既有訴訟資料提出新事證，以指摘或表明第一審判決
    有何採證認事、用法或量刑等足以影響判決本旨之不當或違
    法，要難謂其上訴書狀已經敘述具體理由，揆諸上開規定及
    說明，本件上訴顯無具體理由而不合法定程式，應予駁回，
    並不經言詞辯論為之。
三、據上論斷，應依刑事訴訟法第367 條前段、第372 條，判決
    如主文。
中    華    民    國    99    年    7     月    19    日
                  刑事第十九庭  審判長法  官  鄧振球
                                      法  官  彭幸鳴
                                      法  官  潘翠雪
以上正本證明與原本無異。
不得上訴。
                                      書記官  陳嘉文
中    華    民    國    99    年    7     月    20    日

司法院資訊處製作；財團法人民間司法改革基金會備份。
